臺灣士林地方法院小額民事判決
110年度士小字第1718號
原      告  新安東京海上產物保險股份有限公司

法定代理人  陳忠鏗  
訴訟代理人  李怡萱  
            羅天君  
被      告  紀建廷  

上列當事人間侵權行為損害賠償事件，於中華民國110年11月12
日言詞辯論終結，本院判決如下：
    主  文
被告應給付原告新臺幣貳仟肆佰玖拾伍元，及自民國一百一十年
十月二十七日起至清償日止，按年息百分之五計算之利息。
原告其餘之訴駁回。
訴訟費用新臺幣壹仟元，其中新臺幣柒佰參拾壹元由被告負擔，
餘由原告負擔。
本判決原告勝訴部分得假執行。
    事實及理由要領
一、被告經合法通知無正當理由未於言詞辯論期日到場，核無民
    事訴訟法第386 條所列各款情形，爰依原告聲請，由其一造
    辯論而為判決。
二、原告起訴主張：被告於民國109 年7 月14日23時50分許，無
    照騎乘車牌號碼000-0000 號普通重型機車（下稱A 車），
    行經臺北市士林區重慶北路4 段處時，因涉有駕駛不慎之過
    失，致撞擊原告所承保訴外人協新汽車股份有限公司桃園分
    公司（下稱協新公司）所有，由訴外人唐桂淑駕駛之車牌號
    碼000-0000號自用小貨車（下稱B 車），致B 車受有損害。
    經送廠維修後，計支出修復費用共新臺幣（下同）3,414元
    （含工資費用：2,000元、烤漆費用：1,000 元及零件費用
    ：414元），原告已全部依保險契約賠付予協新公司，依保
    險法第53條規定，原告自得代位求償。為此，爰依保險法第
    53 條 、民法第184 條第1 項前段、第191 條之2 之規定，
    聲明請求被告賠償3,414元，及自起訴狀繕本送達翌日起至
    清償日止，按年息5 ％計算之利息等語。
三、原告主張之事實，業據提出與所述相符之行車執照、駕駛執
    照、車損照片、道路交通事故當事人登記聯單、道路交通事
    故現場圖、估價單、統一發票及車輛維修保險賠款付承修廠
    商同意書等件為證，核與本院依職權向臺北市政府警察局交
    通警察大隊函調之道路交通事故現場圖、道路交通事故補充
    資料表、道路交通事故談話紀錄表、道路交通事故調查報告
    表（一）及（二）、道路交通事故當事人登記聯單及現場照
    片等件相符。而被告經合法通知無正當理由未到場，亦未提
    出任何書狀作何聲明及陳述，應堪信原告之主張為真實。
四、按因故意或過失，不法侵害他人之權利者，負損害賠償責任
    ，民法第184 條第1 項前段定有明文。又依民法第196 條規
    定，不法毀損他人之物者，被害人得請求其物因毀損所減少
    之價額，而所謂賠償物被毀損所減少之價額，得以修復費用
    為估定標準，但以必要者為限（最高法院77年度第9 次民事
    庭會議決議參照）。是原告因本件交通事故致B 車受損，以
    修理費作為減少價額之依據，請求被告賠償，自為法所許。
    據原告所提估價單及統一發票，B 車修復費用為3,414元（
    含工資費用：2,000元、烤漆費用：1,000 元及零件費用：4
    14元）。然而以新零件更換舊零件之零件折舊部分非屬必要
    費用，應予扣除。查B 車係於106 年10月15日出廠使用（行
    照上未寫明出廠日，依法推定為該月15日），有行照影本附
    卷可稽，依行政院所頒固定資產耐用年數表及固定資產折舊
    率表規定，自用小客車耐用年數為5 年，依定率遞減法每年
    應折舊一千分之三百六十九，參酌「營利事業所得稅查核準
    則」第95條第6 項規定「固定資產提列折舊採用平均法或定
    率遞減法者，以1 年為計算單位，其使用期間未滿1 年者，
    按實際使用之月數相當於全年之比例計算之，不滿1 月者，
    以1 月計」。據此，則至發生本件交通事故之日即109年7 
    月14日為止，B 車已實際使用2 年9 月，故原告就更換零件
    部分，所得請求被告賠償之範圍，扣除如附表計算書所示之
    折舊值後，應以119元為限，加上其餘非屬零件之工資費用2
    ,000元、烤漆費用1,000 元，共計3,119元。是原告原得請
    求被告賠償之金額應為3,119元。
五、末按損害之發生或擴大，被害人與有過失者，法院得減輕賠
    償金額或免除之，民法217條第1項定有明文。經查，本件被
    告固有無照騎乘A 車及駕駛不慎之過失，為本件交通事故肇
    事原因，惟原告保車駕駛唐桂淑不緊靠道路右側停車，同為
    造成本件交通事故之原因，有道路交通事故初步分析研判表
    在卷可稽。是原告就本件交通事故之發生亦與有過失甚明，
    爰認被告就本件交通事故發生固應負80％之過失責任，惟原
    告亦應負20％之過失責任，始屬衡平。本院爰適用過失相抵
    之法則，減輕被告賠償金額20％，故被告賠償之金額應核減
    為2,495 元（計算式：3,119元×80％＝2,495 元；元以下四捨
    五入）。
六、從而，原告依保險法第53條第1 項規定之代位權、民法侵權
    行為之法律關係，請求被告賠償2,495元，及自起訴狀繕本
    送達翌日（即110 年10月27日）起至清償日止，按年息5 ％
    計算之利息，為有理由，應予准許，逾此部分之請求，為無
    理由，應予駁回。　　
七、本件原告勝訴部分係小額程序為被告敗訴之判決，依民事訴
    訟法第436 條之20規定，應依職權宣告假執行，並依職權確
    定訴訟費用額為1,000 元（第一審裁判費），其中731 元應
    由被告負擔，餘由原告負擔。 
中　　華　　民　　國　　110 　年　　11　　月　　26　　日
                  士林簡易庭法  官  張明儀
以上正本係照原本作成。
如不服本判決，應於送達後20日內，向本院提出上訴狀，並表明
上訴理由（上訴理由應表明一、原判決所違背之法令及具體內容
。二、依訴訟資料可認為原判決有違背法令之具體事實。），如
於本判決宣示後送達前提起上訴者，應於判決送達後20日內補提
上訴理由書（須附繕本），如未於上訴後20日內補提合法上訴理
由書，法院得逕以裁定駁回上訴。
中　　華　　民　　國　　110 　年　　11　　月　　26　　日
                            書記官  劉彥婷
附錄：
一、民事訴訟法第436條之24第2項：
    對於小額程式之第一審裁判上訴或抗告，非以其違背法令為
    理由，不得為之。
二、民事訴訟法第436條之25：
    上訴狀內應記載上訴理由，表明下列各款事項：
    (一)原判決所違背之法令及其具體內容。
    (二)依訴訟資料可認為原判決有違背法令之具體事實。　　
附表
-----
折舊時間           金額
第1年折舊值        414×0.369=153
第1年折舊後價值    414-153=261
第2年折舊值        261×0.369=96
第2年折舊後價值    261-96=165
第3年折舊值        165×0.369×(9/12)=46
第3年折舊後價值    165-46=119